【裁判字號】    98,竹小,81
【裁判日期】    980320
【裁判案由】    返還消費借貸款
【裁判全文】
臺灣新竹地方法院民事判決              98年度竹小字第81號
原      告  中國信託商業銀行股份有限公司
法定代理人  乙○○
被      告  甲○○
上列當事人間請求返還消費借貸款事件，本院於民國98年3 月11
日言詞辯論終結，判決如下：
    主  文
被告應給付原告新臺幣伍萬壹仟捌佰伍拾肆元，及自民國九十七
年十一月二十四日起至清償日止，按年息百分之二十計算之利息
。
訴訟費用新臺幣壹仟元由被告負擔。
本判決得假執行。
    事實及理由
壹、程序部分：
一、按當事人得以合意定第一審管轄法院，民事訴訟法第24條第
    1 項前段固定有明文。惟小額事件當事人之一造為法人或商
    人者，於其預定用於同類契約之條款，約定債務履行地或以
    合意定第一審管轄法院時，不適用民事訴訟法第12條或第24
    條之規定，此觀同法第436 條之9 前段規定自明。查兩造簽
    訂之契約書條款第25條雖約定因上開契約涉訟時，雙方合意
    以臺灣臺北地方法院為第一審管轄法院，然原告係法人，且
    係以預定用於同類消費性借款契約之條款為上開合意管轄之
    約定，而本件又係小額訴訟事件，參諸上開說明，自不適用
    民事訴訟法第24條合意管轄之約定。本件被告戶籍設在新竹
    市○○路175 巷1 號10樓之4 號，為本院轄區，本院就本件
    訴訟自有管轄權。
二、按訴狀送達後，原告不得將原訴變更或追加他訴。但擴張或
    減縮應受判決事項之聲明者，不在此限，民事訴訟法第255
    條第1 項第3 款定有明文。查本件原告原起訴請求被告償還
    信用卡之本金、利息及違約金，惟於98年3 月11日言詞辯論
    期日，捨棄違約金之請求，並就利息起算日更正為自97年11
    月24日起算，此有該日之言詞辯論筆錄在卷可參。核係屬減
    縮應受判決事項之聲明，與上開規定相符，自應准許。
貳、實體方面：
一、原告主張：被告於91年9 月24日向原告申請信用卡，並與原
    告訂立信用卡申請書及約定條款，嗣經原告發給信用卡使用
    ，依約被告得於特約商店記帳消費，但應依原告寄發之信用
    卡交易明細暨繳款通知書所定方式於繳款期限前繳款，倘未
    於每月繳款截止日前付清當期最低應繳金額或遲誤繳款期限
    者，自該筆帳款入帳日起，以年息百分之20計付循環信用利
    息，並按月計付違約金，最高以6 期為限。又被告若有未依
    約繳款情形，依約即喪失期限利益，自應一次付清應付帳款
    。詎被告至97年11月23日止，尚欠消費款51,854元未繳納，
    依上開約定，被告即喪失期限之利益，應將所欠帳款一次清
    償，並自97年11月24日起至清償日止，按年息百分之20計算
    之利息，惟屢經催討，被告仍置之不理，依消費借貸及兩造
    信用卡契約之法律關係提起本件訴訟，並聲明：如主文第1
    項所示。
二、被告答辯：我有跟對方談，但沒有和解，違約金跟利息加起
    來快超過本金，對原告請求之金額無意見。
三、本院之判斷：
(一)、原告主張之前揭事實，業據其提出與所述相符之信用卡申請
    書、信用卡約定條款、綜合資料查詢、歷史帳單彙總查詢各
    1 份為證，被告抗辯稱違約金、利息加起來快超過本金等語
    ，然而被告對原告請求之金額亦表示無意見，參諸前開原告
    所提出之資料，自堪認原告之主張為真實。
(二)、從而，原告基於前開信用卡申請書約定條款、消費借貸法律
    關係，請求被告清償如主文第1 項所示之消費款及利息，即
    無不合，應予准許。
四、本件係適用小額訴訟程序所為被告敗訴之判決，爰依職權宣
    告假執行，並於判決時確定訴訟費用額。
五、據上論結，原告之訴為有理由，依民事訴訟法第436條之23
    、第436條第2項、第385條第1項前段、第78條、第436條之
    19第1項、第436條之20，判決如主文。
中    華    民    國    98    年    3     月    20    日
                  新竹簡易庭    法  官  林麗玉
以上正本係照原本作成。
如對本判決上訴，非以違背法令為理由不得為之，且須於判決送
達後20日內以上訴狀記載上訴理由向本院提出上訴狀。
中    華    民    國    98    年    3     月    20    日
                                書記官  陳思璟


司法院資訊處製作；財團法人民間司法改革基金會備份。
